Minutes et répertoires du notaire Pierre CHEVALIER, 13 février 1499 - 5 avril 1509 (étude VIII)
Archives nationales
- Minutes de Pierre CHEVALIER, 13 février 1499 - 5 avril 1509; MC/ET/VIII/7 - MC/ET/VIII/27
  - Minutes. 1499, 13 février - 1502, 24 janvier, 13 février 1499 - 24 janvier 1502; MC/ET/VIII/7; Document détérioré.
    - 1499, 8 novembre. Accord entre Nicolas Lemercier, marchand [...], bourgeois de Paris d'une part, et Jean Budé, élu de Gisors, et Catherine Mesnart, sa femme, fille de Pierre Mesnart, marchant pelletier, bourgeois de Paris, décédé, et de Catherine Legendre, épouse en secondes noces de Nicolas Lemercier, décédée, d'autre part, pour mettre fin au procès qui les oppose au Châtelet concernant le partage des biens de la succession de Catherine Legendre., 8 novembre 1499; MC/ET/VIII/7
      accord; Gisors (Eure); Budé, Jean; Legendre, Catherine; Lemercier, Nicolas; Mesnart, Catherine; Mesnart, Pierre
    - 1499, 11 novembre. Quittance donnée par Jean Bourgine, bourgeois de Paris, à Lyon de Saint-Martin, notaire et secrétaire du Roi, élu de Paris, procureur de noble Louis [Malet], seigneur de Graville, amiral de France, de la somme de 7525 l. t. pour le transport fait en son nom à Guillaume Parent, joaillier et bourgeois de Paris, de pareille somme qui lui était due par Jean [d'Armagnac], duc de Nemours, et Yolande [de La Haye], sa femme., 11 novembre 1499; MC/ET/VIII/7
      quittance; Le Havre (Seine-Maritime); Bourgine, Jean; Graville, Louis de (1438?-1516); La Haye, Yolande de; Nemours, Jean d'Armagnac (1467-1500, duc de); Parent, Guillaume; Saint-Martin, Lyon de
    - 1499, 13 novembre. Titre nouvel par Jean Lefèvre, labourer à Deuil, tuteur des enfants d'Yvon Fauveau, pour trois quartiers de vigne en ce lieu chargés de 16 s. p. de rente envers Jean Rioult, laboureur à Deuil., 13 novembre 1499; MC/ET/VIII/7
      titre nouvel; Deuil-la-Barre (Val-d'Oise); Fauveau, Yvon; Lefèvre, Jean; Rioult, Jean
    - 1499, 15 novembre. Titre nouvel par Pierrette, veuve de Jean Hémery, Jean Hémery, foulon de bonnets, son fils, Pierre Bellemair, foulon de bonnets à Paris, au port Saint-Landry, Jeanne Hémery, sa femme; Geneviève Hémery, veuve de Jean Bénard, carrier, et Marion Hémery, femme de Colin Caillecotte, demeurant à Rouen, pour une maison chargée de 32 s. p. de rente envers Guillaume Lecoigneux et Sarah, sa femme. (L'adresse de la veuve Hémery et celle de son fils, la qualité de son mari et la localisation de la maison son mentionnées dan un brevet annexé non conservé)., 15 novembre 1499; MC/ET/VIII/7
      titre nouvel; Saint-Landry (port); Rouen (Seine-Maritime); Bellemair, Pierre; Bénard, Jean; Caillecotte, Colin; Hémery, Geneviève; Hémery, Jean; Hémery, Jeanne; Hémery, Marion; Hémery, Pierrette; Lecoigneux, Guillaume; Lecoigneux, Sarah
    - Titre nouvel concernant Guillaume LE COIGNEUX., 15 novembre 1499; MC/ET/VIII/7
      titre nouvel; Le Coigneux, Guillaume
    - 1499, 16 novembre. Accord entre Antoine Obe, marchand à Vignes, frère et héritier de Jean Obe, avocat au Parlement, et Philippot Bataille, laboureur à Thiais, au sujet d'une rente de 10 l. t. que ce dernier avait constituée au défunt. (Cancellé)., 16 novembre 1499; MC/ET/VIII/7
      Précisions sur les lieux: Neuffontaines (Nièvre)--Vignes
      accord; Neuffontaines (Nièvre); Thiais (Val-de-Marne); Bataille, Philippot; Obe, Antoine; Obe, Jean
    - 1499, 16 novembre. Attestation par Audry Chesnyau (ou Chesneau), laboureur, Sevestre Guilbot, laboureur, et Étienne Lefèvre, boucher, demeurant tous à l'abbaye de Longchamp, selon laquelle ils ont bien connu soeur Guillemette Dumesnil, religieuse au même endroit, et qu'elle est morte dans la nuit du 14 au 15 novembre 1497. (Cancellé)., 16 novembre 1499; MC/ET/VIII/7
      attestation; Auteuil (ancienne commune); Longchamp (abbaye de); Chesniau, Audry; Dumesnil, Guillemette; Guilbot, Sevestre; Lefèvre, Etienne
    - 1499, 17 novembre. Contrat de mariage entre Pierre Desprez, marchand drapier et chaussetier à Paris, et Catherine Cappel, fille de Jacques, notaire au Châtelet, et de Madeleine Hardouyn (ou Hardouin), sa femme, représentée par Michel Feucher, vendeur de bétail au marché et bourgeois de Paris, et Thomas Beaucousin, procureur au Châtelet, ses tuteurs., 17 novembre 1499 - 27 novembre 1499; MC/ET/VIII/7; (en deux exemplaires dont l'un est la notification faite par Jacques d'Estouteville, prévôt de Paris). Attaché à la notification: 1499, 27 novembre, Quittance donnée par Pierre Desprez à Michel Feucher de la somme de 280 l. t. promise au contrat de mariage.
      contrat de mariage; quittance; Beaucousin, Thomas; Cappel, Catherine; Cappel, Jacques; Desprez, Pierre; Feucher, Michel; Hardouyn, Madeleine
    - 1499, 17 novembre. Vente par Jean Deroussy, laboureur à Paris, rue de Montmartre, tuteur de Julien, Jean et Petit-Jean, qu'il a eus de Michèle, sa femme, et procureur de Pierre Zeuline, Macheline, sa femme, Étienne Caillonel et Henriette, sa femme, ses gendres et filles, à Germain de Marle, général maître des monnaies du Roi, de trois arpents de terre à Rueil, lieu-dit La-Motte-de-Courcelles, moyennant 12 l. t., 17 novembre 1499; MC/ET/VIII/7
      acte de vente; Rueil-Malmaison (Hauts-de-Seine); Caillonnel, Etienne; Deroussy, Henriette; Deroussy, Jean; Deroussy, Julien; Deroussy, Macheline; Deroussy, Michèle; Deroussy, Petit Jean; Marle, Germain de (14..-15..); Zeuline, Pierre
    - 1499, 18 novembre. Échange entre Jean Chanevière, laboureur à Aubervilliers, et sa femme, et Jean Lesueux, laboureur au même endroit, d'un quartier de terre à Aubervilliers contre un autre de ce lieu., 18 novembre 1499; MC/ET/VIII/7
      échange; Aubervilliers (Seine-Saint-Denis); Chanevière, Jean; Lesueur, Jean; Lesueux, Jean voir aussi: Lesueur, Jean
    - 1499, 18 novembre. Don mutuel entre Regnault Gallet, marchand orfèvre, bourgeois de Paris, et Jeanne, sa femme. .- (Au dos de l'acte 1499-11-13, Lefèvre, Jean)., 18 novembre 1499; MC/ET/VIII/7
      donation; Gallet, Jeanne; Gallet, Regnault
    - 1499, 20 novembre. Arrangement entre Anne Delanoix, veuve de Jean Lemaire, vendeur de bétail au marché, bourgeois de Paris, d'une part, et Jean et Guillaume Lecamus, frères, marchands à Pontoise d'autre part, concernant le paiement de la rente de 6 l. t. que ces derniers devaient pour le bail d'une maison à Pontoise que Jean Lemaire avait louée à Pierre Lecamus, boulanger à Pontoise, et Robinette, sa femme, leurs parents, et sur laquelle l'abbé de l'église Saint-Martin-lès-Pontoise entend leur faire payer 35 s. p. de rente au lieu de 24 s. p. acquittés jusqu'à présent., 20 novembre 1499; MC/ET/VIII/7
      accord; Pontoise (Val-d'Oise); Delanoix, Anne; Lecamus, Guillaume; Lecamus, Jean; Lecamus, Pierre; Lecamus, Robinette; Lemaire, Jean
    - 1499, 20 novembre. Bail par Pierre Guion, marchand drapier, bourgeois de Paris, à Jean Maupain, laboureur et manouvrier au Plessis-Gassot, d'une maison avec cour et jardin et d'une masure avec jardin planté d'arbres en ce lieu moyennant 56 s. p. de rente., 20 novembre 1499; MC/ET/VIII/7
      bail; Le Plessis-Gassot (Val-d'Oise); Guion, Pierre; Maupain, Jean
    - 1499, 21 novembre. Prise à bail pour neuf ans par Guillemin Boullet l'aîné, laboureur à la Neuville-Garnier, d'une maison avec cour, granges, étables et de toutes terres labourables en dépendant en ce lieu, appartenant à Pierre Lemasson, bourgeois de Paris et seigneur de la Neuville, à l'exception de trois chambres, une étable et une salle basse que ce dernier se réserve, moyennant 4 muids de grain et un pourceau que le bailleur choisira. .-, 21 novembre 1499; MC/ET/VIII/7
      Du même jour. Prise à bail pour cinq ans par Jean Duflo le jeune, laboureur à la Neuville, du droit de champart appartenant à Pierre Lemasson en ce lieu, moyennant quatre muids et neuf setiers de grain.
      La Neuville-Garnier (Oise); Boullet, Guillemin; Duflo, Jean le jeune; Lemasson, Pierre
    - 1499, 21 novembre. Obligation par Pierre Sandrin et Jean Sandrin, son fils, foulons de draps à Gonesse, envers Pierre Huault et Jean Lemaistre, marchands à Paris, de la somme de 194 l. 18 s. 9 d. t. pour vente de laine..- Annexé :.- S. d. Supplique adressée par Pierre Huault et Jean Lemaistre au prévôt de Paris pour qu'il se fasse remettre par Chevalier et Baudequin, notaires au Châtelet, la copie de l'obligation qu'on envers eux Pierre et Jean Sandrin, bien que Pierre Sandrin se soit engagé solidairement avec son fils, car il refuse maintenant de payer la somme due. (Parchemin).1500 (n. st.), 23 janvier. Copie de l'obligation certifiée par les notaires., 21 novembre 1499 - 23 janvier 1500; MC/ET/VIII/7
      obligation; Gonesse (Val-d'Oise); Huault, Pierre; Lemaistre, Jean; Sandrin, Jean; Sandrin, Pierre
    - 1499, 22 novembre. Déclaration par Baudet Roze, bourgeois de Paris, sergent à cheval au Châtelet, demeurant rue de Richebourg dite du Coq, selon laquelle au mois de juillet dernier, André Lasné, marchand de bétail à Trappes, voulut lui faire signer un écrit qui passait pour être une vente faite par Baudet, au mois d'avril 1490, à la requête de Jean d'Angennes, seigneur de Rambouillet, à Pierre Truchon; mais qu'ayant compris qu'il avait été trompé, il s'adressa à Jean d'Angennes qui requit des notaires un certificat., 22 novembre 1499; MC/ET/VIII/7
      déclaration; Trappes (Yvelines); Angennes, Jean d' (1430-1490) (?); Baudet, Rose; Lasné, André; Truchon, Pierre
    - 1499, 22 novembre. Bail pour trois ans par Jean Dyénis, sergent à verge et audiencier au Châtelet, commis par justice à l'entretien d'un arpent de vigne appelé l'arpent de Montmorency, à Montmartre, lieu-dit Gratepaille, à Pierre Gillain l'aîné, laboureur en ce lieu, de cet arpent moyennant 4 l. t. et à la charge de cultiver la vigne., 22 novembre 1499; MC/ET/VIII/7; (en deux exemplaires dont un sur parchemin) À la suite: Du même jour. Bail par Pierre Gillain à Jean Gillain, son frère, laboureur à Montmartre, de la moitié de l'arpent moyennant 32 s. p. de loyer.
      bail; Montmartre (ancienne commune); Dyénis, Jean; Gillain, Jean; Gillain, Pierre l'aîné
    - 1499, 23 novembre. Titre nouvel par Étienne Jacquelin l'aîné, maraîcher à Paris, rue Saint-Martin, pour deux arpents et demi de terre en marais près de la voirie Saint-Denis, chargés de 50 s. p. de rente envers la veuve et les héritiers d'Eustache de Sansac, 23 novembre 1499; MC/ET/VIII/7
      titre nouvel; Jacquelin, Etienne (aîné); Sansac, Eustache de
    - Titre nouvel concernant Guillaume LE COIGNEUX, marchand potier d'étain, bourgeois de Paris., 23 novembre 1499; MC/ET/VIII/7
      titre nouvel; Le Coigneux, Guillaume; potier
    - 1499, 23 novembre. Marché de serrurerie entre Pierre Legendre, trésorier des guerres du Roi, et Jacques Bernier et Alain Brion, serruriers à Paris., 23 novembre 1499; MC/ET/VIII/7
      marché; Bernier, Jacques; Brion, Alain; Legendre, Pierre
    - 1499, 23 novembre. Titre nouvel par Jacqueline, veuve de Jean Lebrasseur, demeurant à Colombes, Jean Barbot l'aîné et Jean Barbot le jeune, laboureurs en ce lieu, et Étienne Lebrasseur, laboureur à Argenteuil, tuteurs de Raoulin, Pierre, Marion, Barbe, Jacquet, Parrette et Perrette Lebrasseur, enfants de Jacqueline, pour sept quartiers de vigne à Colombes, lieu-dit Heurtebourg, chargés de 24 s. p. de rente envers Guillaume Lecoigneux, marchand potier d'étain, bourgeois de Paris., 23 novembre 1499; MC/ET/VIII/7
      titre nouvel; Argenteuil (Val-d'Oise); Colombes (Hauts-de-Seine); Barbot, Jean (l'aîné); Barbot, Jean (le jeune); Lebrasseur, Barbe; Lebrasseur, Etienne; Lebrasseur, Jacqueline; Lebrasseur, Jacquet; Lebrasseur, Jean; Lebrasseur, Marion; Lebrasseur, Perrette; Lebrasseur, Pierre; Lebrasseur, Raoulin; Lecoigneux, Guillaume
    - 1499, 23 novembre. Bail pour neuf ans par Louis Drouet, prêtre demeurant à Paris, à Thomas Dureau, laboureur à Thiverval, de douze arpents de terre en ce lieu, moyennant six setiers de blé par an et à la charge de labourer les terres., 23 novembre 1499; MC/ET/VIII/7
      bail; Thiverval-Grignon (Yvelines); Drouet, Louis; Dureau, Thomas
    - 1499, 28 novembre. Cautionnement par Jean Doré, serrurier à Paris, et Jean Pasquier, marchand drapier, bourgeois de Paris, en faveur de Michel Allart, clerc de l'église Sainte-Opportune, pour la somme de 100 l. p., chacun pour la moitié. .-, 28 novembre 1499; MC/ET/VIII/7
      Du même jour. Obligation par Marion, veuve de Corneille Alart, et Michel Allart, son fils, envers Jean Doré et Jean Pasquier, de la somme de 100 l. p.
      cautionnement; obligation; Alart, Corneille; Alart, Marion; Allart, Michel; Doré, Jean; Pasquier, Jean
    - 1499, 30 novembre. Prise à bail par Gillette Trochart, femme d'Alain Godefroy, d'une maison avec masures et jardin à Combs-la-Ville, appartenant à Jean Bachier, moyennant 40 s. t. de loyer annuel., 30 novembre 1499; MC/ET/VIII/7
      Combs-la-Ville (Seine-et-Marne); Bachier, Jean; Godefroy, Alain; Trochart, Gillette
    - 1499, 30 novembre. Constitution par Jacques Panciel (ou Pancyel) et Denis Ryon, laboureurs au Plessis-Gassot, à Pierre Guion, marchand drapier, bourgeois de Paris, de 20 s. p. pour demeurer quittes envers lui de la somme de 20 l. t. que Robin Panciel, à présent décédé, père de Jacques et de Jeanne, femme de Denis, lui devait., 30 novembre 1499; MC/ET/VIII/7
      constitution de rente; Le Plessis-Gassot (Val-d'Oise); Guion, Pierre; Panciel, Jacques; Panciel, Jeanne; Panciel, Robin; Ryon, Denis
    - 1499, 30 novembre. Titre nouvel par Jacquette, veuve d'Alain Dagrout, laboureur à Châtenay, pour un demi arpent et demi quartier de vigne en ce lieu chargés de 14 s. p. de rente envers Pierre Lemasson., 30 novembre 1499; MC/ET/VIII/7
      titre nouvel; Châtenay-Malabry (Hauts-de-Seine); Dagrout, Alain; Dagrout, Jacquette; Lemasson, Pierre
    - 1499, 1er décembre. Contrat de mariage entre Vatin Legoust, serrurier à Saint-Denis-en-France, et Jeanne Almaury, fille de Pierre, décédé, représentée par Simon Almaury, prêtre résidant en l'église Saint-Eustache, son tuteur., 1er décembre 1499; MC/ET/VIII/7
      contrat de mariage; Saint-Denis (Seine-Saint-Denis); Almaury, Jeanne; Almaury, Pierre; Almaury, Simon; Legoust, Vatin
    - 1499, 5 décembre. Bail par Jean Loppin, bourgeois de Paris, à Louis Symon, prêtre à Argenteuil, d'un arpent de vigne en ce lieu moyennant 40 s. p. de rente et à charge d'entretenir la vigne. (Cancellé)., 5 décembre 1499; MC/ET/VIII/7
      bail; Argenteuil (Val-d'Oise); Loppin, Jean (?); Symon, Louis
    - 1499, 6 décembre. Testament de Catherine Bacquet, bourgeoise de Paris, veuve de Pierre Carneure ou Karveur., 6 décembre 1499; MC/ET/VIII/7
      Acte rédigé en forme de grosse (formule de notification par Jacques d'Estouteville, chevalier, seigneur de Beynes, baron d'Ivry et de Saint-André dans la Marche, chambellan du Roi et garde de la prévôté de Paris).
      testament; Bacquet, Catherine; Carneure, Pierre; Karveur, Pierre
    - 1499, 6 décembre. Titre nouvel par Audry Ramel, menuisier à Chatenay, Pierre Guérin, tisserand en linge au même endroit, et Pierrette, sa femme, sœur d'Audry, enfants et héritiers de Claude Ramel et de Michèle, sa femme, pour une maison, un petit jardin, et des terres à Châtenay, près de l'église, chargés de 24 s. p. de rente envers Pierre Lemaçon, bourgeois de Paris., 6 décembre 1499; MC/ET/VIII/7
      titre nouvel; Châtenay-Malabry (Hauts-de-Seine); Guérin, Pierre; Guérin, Pierrette; Lemaçon, Pierre; Ramel, Audry; Ramel, Claude; Ramel, Michèle
    - 1499, 6 décembre. Vente par Jean Couldray, laboureur à Goussainville, Guillaume Couldray, laboureur au même endroit, et Jeanne, sa femme, fille et héritière de Jean Bousselet et de Pierrette, sa femme, femme en seconde noces de Jean Couldray, à Philippe d'Aulnoy, seigneur d'Orville et de Goussainville, et à Catherine de Montmorency, sa femme, de biens à Goussainville moyennant demi-muid de blé et diverses charges., 6 décembre 1499; MC/ET/VIII/7
      Précisions sur les lieux: Louvres (Val-d'Oise)--Orville
      acte de vente; Goussainville (Val-d'Oise); Louvres (Val-d'Oise); Montmorency (Val-d'Oise); Aulnay, Philippe d' (14..-15..); Bousselet, Jean; Bousselet, Jeanne; Couldray, Guillaume; Couldray, Jean; Couldray, Pierrette; Montmorency, Catherine de (14.. 15..)
    - 1499, 7 décembre. Constitution par Geoffroy Leroy, laboureur à Orgeval, à Antoinette Bournet, veuve d'Adam Feret, seigneur du lieu, de six setiers de blé de rente à raison de 12 d. p. le setier, moyennant 30 l. t., 7 décembre 1499; MC/ET/VIII/7
      constitution de rente; Orgeval (Yvelines); Bournet, Antoinette; Féret, Adam; Leroy, Geoffroy
    - 1499, 11 décembre. Quittance donnée par Ferrant Èmery, maçon à Paris, rue Saint-Honoré, à Michel Leriche, général de la monnaie du Roi, bourgeois de Paris, de la somme de 20 l. p. pour la construction d'un pan de mur en une maison appellée l'hôtel de Flandres appartenant à ce dernier. (Cancellé). .-, 11 décembre 1499; MC/ET/VIII/7
      Du même jour. Quittance donnée par Jean Jorget, manouvrier, au même, de la somme de 100 s. p. pour avoir nettoyé le plâtras et les gravats dus à la construction du mur.
      quittance; Jorget, Jean; Leriche, Michel; Emery, Ferrand
    - 1499, 13 décembre. Obligation par Guillaume Brulé (ou Brullé) envers Pierre Desmares, de la somme de 60 l. t. pour la prise à rente d'une maison à Paris, rue Montorgueil., 13 décembre 1499; MC/ET/VIII/7
      obligation; Brulé, Guillaume; Desmares, Pierre
    - 1499, 14 décembre. Vente par Mahiet Desardillières, laboureur de vigne à Argenteuil, à Jean Leroux, maçon au même endroit, d'uun demi-quartier de vigne à Argenteuil, lieu-dit Jolival, moyennant 60 s. p..-, 14 décembre 1499; MC/ET/VIII/7
      Du même jour. Obligation par l'acheteur envers le vendeur de la somme de 52 s. p.
      obligation; acte de vente; Argenteuil (Val-d'Oise); Desardillières, Mahiet; Leroux, Jean
    - 1499, 15 décembre. Procuration donnée par Eustache, Marion, Jean, Guillaume, et Gillette d'Arras, à Jean Poupart et Denis d'Arras, pour faire procéder à l'inventaire et au partage entre Pierre d'Arras, leur père, et eux des biens de la succession de Catherine Singet, leur mère., 15 décembre 1499; MC/ET/VIII/7
      procuration; Arras, Denis d'; Arras, Eustache d'; Arras, Gillette d'; Arras, Guillaume d'; Arras, Jean d'; Arras, Marion d'; Arras, Pierre d'; Poupart, Jean; Singet, Catherine
    - 1499, 16 décembre. Compte fait à Masson Lefèvre, Guillaume Waroquier, Jacquet Lyème dit Amyot et plusieurs autres fermiers de ce qu'ils doivent à noble Guillaume de Quervauvillier, tant pour 1494 que pour 1497..-, 16 décembre 1499; MC/ET/VIII/7
      Du même jour. Transport par Guillaume de Quervauvillier, demeurant à Bures, à Antoine Deladehors, conseiller au Parlement, de six muids et demi de grain moyennant bon paiement.
      compte; cession; Bury (Oise); Deladehors, Antoine; Lefèvre, Masson; Lième dit Amyot, Jacquet; Quevauvillier, Guillaume de; Waroquier, Guillaume
    - 1499, 16 décembre. Prise à bail pour un an par Jean Cherbonnier, prêtre à Bonneuil-en-France, des revenus de la cure du lieu y appartenant à Nicole de Lisny, protonotaire apostolique et curé de Bonneuil, moyennant 21 l. t. de ferme., 16 décembre 1499; MC/ET/VIII/7
      Bonneuil-en-France (Val-d'Oise); Cherbonnier, Jean; Lisny, Nicole de
    - 1499, 16 décembre. Transport par rachat par Guillaume Goubert, bourgeois de Paris, et Catherine Hauny, sa femme, à Pierre Desmares, vinaigrier à Paris, de 40 s. p. de rente moyennant 45 l. 16 s. 8 d. t., 16 décembre 1499; MC/ET/VIII/7
      cession; Desmares, Pierre; Goubert, Guillaume; Hauny, Catherine
    - 1499, 17 décembre. Entrée de Jeanne Debailly aux Quinze-Vingts avec tous ses biens., 17 décembre 1499; MC/ET/VIII/7
      Acte rédigé en forme de grosse.
      promesse; contrat; Quinze-Vingt (hôpital des); Debailly, Jeanne
    - 1499, 17 décembre. Bail par noble Louis Gallet, seigneur de la Huline, à Jean Dejoye, laboureur à Rosny, et à Regnaulde, sa femme; de cinq quartiers de vigne en ce lieu, moyennant 56 s. p. de rente et à la charge d'entretenir les vignes. (Cancellé)., 17 décembre 1499; MC/ET/VIII/7
      Précisions sur les lieux: Triel-sur-Seine (Yvelines)--La Huline (?)
      bail; Rosny-sous-Bois (Seine-Saint-Denis); Triel-sur-Seine (Yvelines); Dejoye, Jean; Dejoye, Regnaulde; Gallet, Louis
    - 1499, 17 décembre. Bail par Phélippot Bynard, boulanger à Paris, près les Filles-Dieu, et Marion Gaillart, sa femme, à Guillaume Jaymery, marchand-et-bourgeois-de-Paris, et Isabeau Gaillart, sa femme, sœur de Marion, de leur part en une maison à Paris, rue Jean-Saint-Denis, où pend pour enseigne la Corne du Cerf, moyennant 100 s. p. de rente..-, 17 décembre 1499; MC/ET/VIII/7
      Du même jour. Bail par les mêmes aux mêmes d'un étal de boucher à Paris, en la boucherie de Beauvais, qui avait été baillée par Jean Lappite (ou Lappipte) à Mathurin Gaillart, père de Marion et d'Isabeau, moyennant 7 l. p. de loyer
      bail; Binard, Phélippot; Gaillart, Isabeau; Gaillart, Marion; Gaillart, Mathurin; Jaymery, Guillaume; Lappite, Jean; commerçant
    - 1499, 18 décembre. Cession par Alinot Masse, laboureur à Garches, à Pierre Mignon (ou Mygnon), laboureur au même endroit, de tout droit qu'il peut avoir sur une portion de cour et jardin dépendant de la maison de Pierre Mignon, et ce pour éviter tout conflit entre eux, moyennant 18 s. p., 18 décembre 1499; MC/ET/VIII/7
      cession; Garches (Hauts-de-Seine); Masse, Alinot; Mignon, Pierre
    - CORNOILLE (Katherine), décédée Vente par..., 18 décembre 1499; MC/ET/VIII/7
      acte de vente; Cornoille, Katherine
    - 1499, 18 décembre. Vente par Albert Dusigne, marchand et fourbisseur d'épées, Colette, sa femme, François de Saint-Augustin, marchand armurier, Guillemette, sa femme, et Nicolas Cornoille, marchand pelletier bourgeois de Paris, tuteurs de Catherine Paillart, soeur de Colette et Guillemette, filles et héritières de Jean Paillart et de Catherine Cornoille, à Laurent Vaterie, marchand mercier, bourgeois de Paris, d'un hôtel à Paris, rue Saint-Honoré et rue du Four, à l'enseigne de la Bannière de la Marche, moyennant 620 l. t. et 18 l. 13 s. p. de rente que les vendeurs avaient constituée à Guillaume Deblaru., 18 décembre 1499; MC/ET/VIII/7
      acte de vente; Cornoille, Catherine; Cornoille, Nicolas; Deblaru, Guillaume; Dusigne, Albert; Paillart, Catherine; Paillart, Colette; Paillart, Guillemette; Paillart, Jean; Saint-Augustin, François de; Vaterie, Laurent
    - 1499, 18 décembre. Déclaration par Jean Morice (ou Morise), prêtre fréquentant l'église Saint-Josse, bachelier en décret, demeurant à l'hôtel d'Albret, et par Étiennette, femme d'Étienne Patault, menuisier, demeurant au même endroit, au sujet de l'altercation qui a opposé la femme de Pierre Decompans, tenancier de l'hôtel, et une autre femme qui tirait de l'eau au puits de l'hôtel..-, 18 décembre 1499 - 19 décembre 1499; MC/ET/VIII/7
      À la suite: 1499, 19 décembre. Attestation par Jeanne, femme de Simon Legrant, demeurant à Paris, rue des Étuves, selon laquelle à l'époque où elle demeurait comme chambrière à l'hôtel de Guillaume Deblaru, rue des Prouvaires, avec Robine, à présent femme d'un nommé Philippot, cette dernière qui était à marier, accoucha d'un fils dont elle dit à Jeanne qu'il était d'un nommé le grand Pierre serviteur de l'hôtel..
      Du même jour. Quittance réciproque entre Philippot Berthelin et Pierre Decompans qui se désistent de tout procès.
      déclaration; attestation; Berthelin, Philippot; Berthelin, Robine; Deblaru, Guillaume; Decompans, Pierre; Legrant, Jeanne; Legrant, Simon; Morice, Jean; Patault, Etienne; Patault, Etiennette